臺灣板橋地方法院刑事判決　　　　　　　100年度易字第564號
公　訴　人　臺灣板橋地方法院檢察署檢察官
被　　　告　李國春
選任辯護人　葉文政　律師
上列被告因竊盜案件，經檢察官提起公訴（99年度偵字第31315
號），本院判決如下：
    主  文
李國春無罪。
    理  由
一、本件公訴意旨略以：被告李國春意圖為自己不法所有，於民
    國（下同）99年10月21日凌晨4 時許，駕駛車號DG-2169 號
    自小客車，前往臺北縣中和市（現改制為新北市中和區○○
    ○路○ 段78巷一帶，停車後復於同日凌晨4 時53分許之夜間
    ，侵入同巷1 弄22號4 樓（按起訴書誤載為3 樓）林明揚與
    林曾秀梅之住處，竊取林明揚置放在寢室內長褲中皮夾1 只
    與其中現金新臺幣（下同）4 萬6 千元、身分證、健保卡等
    物品，得手後旋於同日清晨5 時1 分許離開上址。嗣因林曾
    秀梅於李國春行竊時遭驚醒，起床發覺有異，始報警循線查
    獲，因認被告涉有刑法第321 條第1 項第1 款之於夜間侵入
    住宅竊盜罪嫌云云。
二、按「犯罪事實應依證據認定之，無證據不得認定犯罪事實」
    ，刑事訴訟法第154 條第2 項定有明文。
三、訊據被告固坦承於上開時地駕駛上開自用小客車行經台北縣
    中和市○○路○段78巷附近停車，並下車進入告訴人林曾秀
    梅上開住處附近巷內等情，惟堅決否認上開犯行，辯稱：伊
    當天並未進入林曾秀梅住處內竊取上開財物，伊係駕車行經
    上址處時，因剛始要上小號，後來生殖器腫脹整個壓迫感，
    用手去摸會痛，伊以為吃壞肚子或膀胱發炎，才會停車在台
    北縣中和市○○路○段78巷附近，再下車走進林曾秀梅上開
    住處附近巷內，但結果大小號都沒有上出來等語。經查：
  (一)告訴人林曾秀梅台北縣中和市○○路○段78巷1 弄22號3 樓
    住處內，於99年10月21日凌晨4 時許遭人侵入竊得現金4 萬
    6 千元、身分證及健保卡等物乙情，業據告訴人林曾秀梅於
    警詢、偵查及本院審理時指訴綦詳，核與證人即警員曾胤寧
    於偵查中及證人即警員張毓珊於偵查中及張毓珊於本院審理
    時證述之情節，大致相符，雖堪採信。
  (二)惟上開犯行不僅業據被告於本院審理時堅決否認在卷，且告
    訴人林曾秀梅原於警詢中指稱伊於99年10月21日「5 時15分
    許突然醒來」發現客廳有個影子，出來看就有個陌生男人從
    客廳走出伊家大門，穿完衣服出來就沒看到該名男子了，門
    鎖沒被破壞、屋內沒有零亂，伊只看到該名男子背影，沒看
    到臉，該男子身高約165 ，身材中等，穿黑色外套、長褲好
    像也是黑色或深色等語（見偵查卷第5 頁），亦與其於偵查
    中證稱伊原本在睡覺，到了「4 點起床」，看到伊房間門沒
    有關，房外有一個影子在走動，伊起來看一看，看到一個人
    影，當時接近5 點，那個人影一直往下走等語（見偵查卷第
    24頁）及後其於本院審理時證稱伊「中途睡醒大約4 點50分
    左右」，伊是突然看到一個影子，伊嚇一跳，那個人影在客
    廳，伊臥室房門沒關，伊起來就看到那個人影在客廳，大門
    沒有被破壞，當天晚上伊家大門有鎖，伊看到那個人影走出
    大門，走樓梯下去，伊後來沒有打110 報案，伊去跟里長說
    ，里長兒子說那麼早，伊就很生氣回去了，快到伊家樓下門
    口時，就看到巡邏警車，就跟他說伊家遭竊，警察就跟伊上
    樓去看，伊看到那個人影的背面，當時家裡客廳沒有點燈等
    語（見本院卷100 年5 月27日審判筆錄），在告訴人林曾秀
    梅中途醒過來之時間，亦先後有「5 時15分許突然醒來」、
    「4 點起床」、「中途睡醒大約4 點50分左右」三種不同版
    本，而告訴人林曾秀梅中途醒來時，係屬半夜時分，且告訴
    人林曾秀梅當時房間及客廳均係沒有點燈之全黑狀態下，其
    當時所見該名男子人影，更屬身後背影等情，亦據告訴人林
    曾秀梅證述明確，然告訴人林曾秀梅竟能在此一情況下，於
    本院審理時證稱伊確定當時看到那個人影就是被告其人云云
    ，更係顯與常理有違。
  (三)又偵查卷內所附「住宅竊盜案監視器VCD 乙片」，經本院於
    100 年5 月27日審判期日當庭播放進行勘驗後，認「一、時
    間20 10/10/21-04:53:35至04:54:00（共26秒），嫌犯從畫
    面右下角走進巷子內，並沿著巷子右邊走，走到畫面中間時
    往左看了一下，就走向巷子左邊，接著收傘往左邊走並消失
    在畫面中。二、時間2010/10/21-05:01:05 至05:01:21（共
    17 秒 ），嫌犯從畫面上方巷子左邊走出來，沿著巷子左邊
    往畫面下方走，最後由畫面左下方走出畫面。三、時間2010
    /10/ 21-05:05:24至05:05:32（共9 秒）有人從巷子左邊走
    出來，沿著巷子往畫面上方走。四、時間2010/10/21-05:05
    :42 至05:06:21（共41秒）一輛汽車沿著道路往畫面上方行
    駛，接著有一輛銀色汽車在監視器所拍攝路口迴轉並沿著道
    路往畫面上方行駛，但幾秒後銀色車輛隨即靠路邊停車，有
    一輛警車從畫面左下角出現，警車沿著道路往畫面上方行駛
    ，警車後方跟著一台警用機車與一台民眾騎乘的機車，警車
    經過上開銀色車輛後畫面結束」等情在卷，此有本院100 年
    5 月27日審理期日勘驗筆錄及其附件勘驗報告各乙份可佐，
    應堪認定，而綜合上開勘驗結果可知，自99年10月27日凌晨
    4 時53分35秒起至5 時5 分32秒止，在上開監視器畫面上一
    共出現過3 個人影，其中1 個人影持傘走向告訴人林曾秀梅
    住處方向（即上開勘驗結果一），另2 個人影則均持傘自告
    訴人林曾秀梅住處走出，惟其一走向畫面下方（即上開勘驗
    結果二），另一則走向畫面上方（即上開勘驗結果三），且
    因走向畫面上下方2 個人影，因行走方向上下不同，理論上
    應非屬同一之人，是於上開時間內至少有2 或3 個人接近告
    訴人林曾秀梅上開住處過，足堪認定。
  (四)雖被告於本院審理時坦承伊當有駕駛上開自用小客車行經台
    北縣中和市○○路○段78巷附近停車，並下車進入告訴人林
    曾秀梅上開住處附近巷內，而遭監視器錄下畫等語屬實，惟
    被告已辯稱伊當天並未進入林曾秀梅住處內竊取上開財物，
    伊係駕車行經上址處時，因剛始要上小號，後來生殖器腫脹
    整個壓迫感，用手去摸會痛，伊以為吃壞肚子或膀胱發炎，
    才會停車在台北縣中和市○○路○段78巷附近，再下車走進
    林曾秀梅上開住處附近巷內，但結果大小號都沒有上出來等
    語在卷，並提出其自100 年10月26日起至同年11月25日止患
    有皮膚過敏及陰部蜂窩組織炎治療之復興皮膚科診所100 年
    3 月31日診斷證明書乙紙為證，亦核與被告上開所辯大致相
    符，被告上開所辯尚非不足採信，且告訴人林曾秀梅上開住
    處內後經台北縣政府警察局（按現改制為新北市政府警察局
    ）鑑識人員到場進行採證後，亦未採獲任何跡證乙節，亦據
    台北縣政府警察局中和第一分局100 年5 月2 日新北警中一
    刑字第1000017137號函及其所附勘察採證同意書、證物清單
    各乙紙可憑，是本件僅憑告訴人林曾秀梅上開先後矛盾且違
    常情之指訴云云，自尚不足為逕認被告確有公訴人所指本件
    竊盜犯行之憑據，至為灼然。
  (五)另公訴人以被告所辯其因不舒服，可以在下中和交流道後，
    就近在沿路加油站或便利商店解決，且其原於警詢中辯稱尿
    急，膀胱不舒服，後於本院審理時又改稱當天沒有上小號，
    是生殖器腫脹，顯係事後卸責之詞云云，並提出被告前另涉
    有竊盜犯行之臺灣臺北地方法院檢察署90年度偵字第23418
    號聲請簡易判決處刑書及臺灣臺北地方法院91年度簡字第42
    號刑事簡易判決各乙件為憑，然被告於本院審理時辯稱伊不
    知道那裡有加油站或便利商店可以借廁所，當時還沒有看過
    醫生，不知道是什麼狀況，伊是想上小號，但找不到生殖器
    ，整個包皮含生殖器四周整個有壓迫感、腫脹，用手去摸都
    很痛，所以就沒有上，伊自認為是膀胱發炎等語（見本院卷
    100 年8 月26日審判筆錄第6 、7 頁），不僅核與被告所提
    出上開診斷證明書上所載「皮膚過敏及陰部蜂窩組織炎」之
    病症部位，大致相符，且告訴人林曾秀梅上開住處，自99年
    10 月27 日凌晨4 時53分35秒起至5 時5 分32秒止，至少有
    2 或3 個人接近過，已如上述，縱認被告上開所辯過程，或
    存有上開疑點，亦不足認定被告即係當天凌晨侵入告訴人林
    曾秀梅上開住處內竊得上開現金4 萬6 千元、身分證、健保
    卡等物之人，至為顯然。至於被告前因另涉竊盜犯行，先後
    經臺灣臺北地方法院檢察署檢察官以90年度偵字第23418 號
    案件聲請簡易判決處刑，並經臺灣臺北地方法院以91年度簡
    字第42號案件判處罪刑在案乙情，此有臺灣臺北地方法院檢
    察署90年度偵字第23418 號聲請簡易判決處刑書、臺灣臺北
    地方法院91年度簡字第42號刑事簡易判決及被告之臺灣高等
    法院被告前案紀錄表各乙份可稽，縱堪認定，然此與被告是
    否確有公訴人所指上開竊盜犯行，究屬二事，自不得僅憑被
    告前確有因竊盜犯行經法院判決確定在案，即認本件告訴人
    林曾秀梅住處於上開時間遭人侵入竊得財物之犯行，亦確係
    被告所為，至為當然。
四、此外，復查無其他任何積極事證，足資證明被告確有公訴人
    所指上開竊盜犯行，自屬不能證明被告上開犯罪，應依刑法
    第301 條第1 項之規定，諭知被告無罪之判決。
據上論斷，應依刑事訴訟法第301條第1項，判決如主文。
本件經檢察官陳映蓁到庭執行職務。
中    華    民    國  100     年    9     月    9     日
                  刑事第六庭  法  官  林 晏 鵬
上列正本證明與原本無異。
如不服本判決，應於判決送達後10日內敘明上訴理由，向本院提
出上訴狀 (應附繕本) ，上訴於臺灣高等法院。其未敘述上訴理
由者，應於上訴期間屆滿後20日內向本院補提理由書「切勿逕送
上級法院」。
                              書記官  阮旭家
中    華    民    國  100     年    9     月    9     日